# 子公司清算，母公司会计处理

提问人：wangmeirong10 时间：2017-03-16 14:46:16
请问陈版主：（ 1 ）现有一家企业的全资子公司已清算完成，并产生部分投资收益，但是最后该笔款项尚未划会母公司，母公司账面的长期股权投资应如何进行处理？（ 2 ）A与B协议投资一家C公司，A持股90%，但是AB公司均未划拨投资款，但是C公司已产生一些经营费用，A合并时应如何进行处理？

回答人：chenyiwei
1 、该长期股权投资应调整到原账面价值和可收回金额中的较低者。如可收回金额高于原账面价值，则在款项实际收回时再确认投资收益。 2 、如果确定该新公司由A控制，则应将该新公司所发生的相关业务和由此形成的债权债务等资产、负债纳入合并报表范围，并按照股东之间的约定确定这些费用和债权债务在两股东之间的分摊金额，将应由B承担的部分作为少数股东权益和少数股东损益。

提问人：wangmeirong10 时间：2017-03-17 09:00:17
那未收回款项是，母公司长投在单体层面是否需要调整？是否还在合并范围内？

回答人：chenyiwei
未收回款项时，该子公司应继续纳入母公司的合并报表范围。母公司个别报表层面需对长期股权投资的账面价值进行调整，确认已发生的减值损失。